臺灣高等法院刑事判決　　　　　　　　 94年度上易字第462號
上　訴　人　臺灣新竹地方法院檢察署檢察官
被　　　告　丁○○
上列上訴人因被告竊盜案件，不服臺灣新竹地方法院93年度易字
第430號，中華民國94年2月14日第一審判決（起訴案號：臺灣新
竹地方法院檢察署93年度偵字第3802號），提起上訴，及移送併
案審理（臺灣新竹地方法院檢察署：94年度偵字第709號），本
院判決如下：
    主  文
原判決撤銷。
丁○○連續攜帶兇器毀壞門扇竊盜，累犯，處有期徒刑壹年貳月
。
扣案之鑰匙壹支沒收。
    事  實
一、丁○○前因詐欺罪，經臺灣新竹地方法院以87年度竹北簡字
    第274號判處有期徒2月，緩刑2年確定；又因竊盜罪，經同
    法院以88年度易字第180號判處有期徒刑3月確定，前開詐欺
    案件經撤銷緩刑，並與竊盜案件定執行刑為有期徒刑4月確
    定，於89年9月25日執行完畢。復因下列案件，經同上法院
    分別判刑確定：竊盜案件，以91年度簡上字第114號判處有
    期徒刑4月；違反毐品危害防制條例案件，以90年度竹簡字
    第294號判處有期徒刑6月；攜帶凶器竊案件，以90年易字第
    482號判處有徒刑10月。上列三罪經定應執行有期徒刑1年6
    月確定，於92年11月5日縮刑期滿執行完畢。
二、丁○○不知悔改，因缺錢花用，竟基於意圖為自己不法所有
    之概括犯意，於93年7月13日17時30分許，攜帶其所有客觀
    上可作為兇器使用之鉗子，破壞門上之喇叭鎖後，連續侵入
    乙○○、甲○○、丙○○等3人分別租住位於新竹市○區○○路361號4樓之分租房間內（侵入住宅部分，均未提出告訴
    ），分別竊取乙○○所有之新台幣硬幣共1百元、
    中國信託銀行存摺1本、中國商業銀行存摺1本、遊戲主機1
    台、遊戲軟體6片等物；甲○○所有之美金554元、ＭＰ３隨
    身聽1台、黑色手提包1個、美金646元、美國運通旅行支票6
    百元、加拿大幣50元、外套1件、加拿大銀行金融卡1張等物
    ；丙○○所有之新台幣2千元、硬幣420元、健保卡、
    、彰化銀行、新竹國際商業銀行、中國國際商業銀行、中國
    信託銀行存摺、電腦主機1台、聲寶電腦銀幕17吋1台等物。
    得手後於翌日11時10分許，為警在新竹市○區○○街43號「
    松儷賓館」511號房內臨檢丁○○涉嫌毒品案件，而查獲查
    獲其所竊得之乙○○所有之新台幣硬幣1百元、
    國信託存摺1本、中國商業銀行存摺1本、遊戲主機1臺、遊
    戲軟體6片，被害人甲○○所有之美金554元、中國國際商業
    銀行存摺1本、ＭＰ３隨身聽1台、黑色手提包1個，被害人
    丙○○所有之健保卡1張、鄭宜娟之健保卡1張、新台幣硬幣
    420元、中國信託銀行存摺1本等物。
三、丁○○承上概括犯意，於94年1月22日中午，在新竹縣竹北
    市○○街426號新竹一信竹北分社對面，以自備之鑰匙開啟
    顏淑芬所有之車號LZA-4 66號機車一部，嗣於同年月25日18
    時許騎乘該車在新竹縣新豐鄉○○村○○○道北端為警查獲
    ，並扣得其所有供竊取上開機車所用之鑰匙1支。
    理  由
一、認定犯罪事實所憑之證據：
（一）、被告丁○○於警、偵訊、原審及本院院審理時對上揭犯
        行均坦承不諱。
（二）、被害人乙○○、甲○○、丙○○、顏淑芬指訴之失竊情
        節（93年度偵字第3802號第7-9頁、94年偵字第709號第
        11頁）。
（三）、扣案之錀匙1把。
（四）、搜索扣押筆錄1份、扣押物品目錄表2張、贓證物品認領
        保管收據4紙、現場蒐證照片10張、旅客住宿登紀表1紙
        、受理報案暨尋獲證明單及新竹縣警察局尋獲電腦輸入
        單各一紙附卷可稽。
    被告自白核與事實相符，犯罪事證明確，被告竊盜犯行堪以
    認定，應予依法論科。
二、撤銷原判決的理由：
    原審對於被告予以論罪科刑，固非無見。但查關於被告另犯
    由檢察官聲請本院併案審理之犯行（即竊取機車部分），原
    審未及一併審酌處理，於法即有未洽，檢察官就此部分提起
    上訴，請求一併審理，為有理由。又被告於原審及本院審理
    時均稱扣案之六角扳手係置其機車之工具包內，並未帶帶上
    樓作行竊之用，其用以破壞門鎖之工具是鉗子等語，是原審
    就此部分之事實認定有錯，且就扳手併予宣告沒收，於法均
    有未合。原審既有如上認事用法之違誤，自應由本院予以撤
    銷改判。
三、查被告竊取乙○○等人財物，攜帶客觀上有傷人身體或性命
    之具有危險性兇器鉗子，並毀壞門扇為之，核其所為，係犯
    刑法第321條第1項第2款、第3款之攜帶兇器毀壞門扇竊盜罪
    。被告單純以鑰匙開啟車鎖偷取機車，核係犯刑法第320條
    第1項之普通竊盜罪。又被告先後多次竊盜犯行，時間緊接
    、方法相同，所犯又係構成要件相同之罪名，顯係基於概括
    犯意為之，係屬連續犯，應依刑法第56條規定，論以加重竊
    盜一罪，並加重其刑。被告竊取機車之犯行部分，雖未經檢
    察官起訴，但因與已經起訴部分具有裁判上一罪連續關係，
    且經檢察官移請併辦，本院自得一併審理。再被告曾受事實
    欄所示之判決及有期徒刑執行完畢，有本院被告前案紀錄表
    及臺灣新竹地方法院檢察署刑案資料查註紀錄表附卷可參，
    被告於刑之執行完畢後五年內再犯本件有期徒刑之罪，為累
    犯，應依刑法第47條規定加重其刑，並依法遞加重之。爰審
    酌被告素行非佳，年輕體壯卻不知謀求正當工作賺取報酬，
    一再行竊，影響社會治安及居家安全甚鉅，惟其犯後坦承犯
    行，被害人失竊物品亦已歸還部分，損害非重等一切情狀，
    量處有期徒刑1年2月。又被告行竊所用之機車鑰匙1支，係
    其所有並供犯罪所用之物，業據其坦承在卷，爰依刑法第38
    條第1項第2款規定沒收之。至另1把行竊所用之鉗子一把並
    未扣案，被告並供述業已棄失不存在；而扣案之六角扳手1
    把雖為被告所有，惟非供犯罪所用之物，故均不予宣告沒收
    ，附此敘明。
據上論斷，應依刑事訴訟法第369條第1項前段、第364條、第299
條第1項前段，刑法第56條、第321條第1項第2款、第3款、第47
條、第38條第1項第2款，判決如主文。
本案經檢察官柯麗鈴到庭執行職務。
中　　華　　民　　國　　94　　年　　4 　　月　　29  　日
　　　　　　　　　刑事第十六庭  審判長法　官  曾德水
　　　　　　　　　　　　　　　　　    法　官  杜惠錦
　　　　　　　 　 　　　　　　　　　　法　官  廖紋妤
以上正本證明與原本無異。
不得上訴。
                                      書記官  王增華
中　　華　　民　　國　　94　　年　　4 　　月　　29　　日
附錄：本案論罪科刑法條全文
刑法第321條
犯竊盜罪而有左列情形之一者，處六月以上、五年以下有期徒刑
：
一  於夜間侵入住宅或有人居住之建築物、船艦或隱匿其內而犯之
    者。
二  毀越門扇、牆垣或其他安全設備而犯之者。
三  攜帶兇器而犯之者。
四  結夥三人以上而犯之者。
五  乘火災、水災或其他災害之際而犯之者。
六  在車站或埠頭而犯之者。
前項之未遂犯罰之。
